# 其他资本公积是否可直接转增资本？

提问人：赤裸今生 时间：2010-11-30 14:42:19
如题，按现会计准则核算的其他资本公积，是否可以直接转增企业的资本？（股本）哪位有经验的大侠指导一下。谢谢。

回答人：chenyiwei
原《企业会计制度》下的“其他资本公积”可以转增实收资本（股本）。 新准则下的“其他资本公积”，除了“原制度资本公积转入”中的关联交易差价等少数项目外，不能转增实收资本（股本）。

回答人：chenyiwei
回复 报纸 havanacaga 的帖子这个问题以前有过讨论，但没有达成一致意见。我认为应当不适用于有限责任公司整体变更。

回答人：chenyiwei
回复 7 楼 chierbuxi 的帖子这种因发行权益工具形成的“其他资本公积”与“股本溢价”一样均属于权益性交易形成，当然可以转增资本。
不能转增资本的“其他资本公积”是指由其他综合收益形成的资本公积余额。此问题以前讨论过，你可以搜索一下。